【裁判字號】    89,交訴,91
【裁判日期】    891214
【裁判案由】    過失致死等
【裁判全文】
臺灣宜蘭地方法院刑事判決                          八十九年度交訴字第九一號
    公  訴  人  臺灣宜蘭地方法院檢察署檢察官
    被      告  丁○○
右列被告因過失致死等案件，經檢察官提起公訴（八十九年度偵字第二三四四號），
本院判決如左：
    主  文
丁○○因過失致人於死，處有期徒刑壹年陸月。又駕駛動力交通工具肇事，致人死傷
而逃逸，處有期徒刑參年。應執行有期徒刑肆年陸月。
    事  實
一、丁○○前於民國八十八年八月間甫因駕車肇事致人重傷案件，經本院宜蘭簡易法
    庭判處拘役五十日，緩刑二年確定，猶不知警惕，於八十九年八月十三日凌晨三
    時五分許，駕騎車號Ｑ三─九○○八號自用小客車，沿宜蘭縣宜蘭市○○號道路
    ，由宜蘭往台北方向行駛，途經該路與宜蘭縣宜蘭市○○路閃黃燈號誌交岔路口
    處時，其本應注意行車速度，在市區道路，時速不得超過四十公里，且駕駛人駕
    駛汽車應遵守道路交通號誌之指示，閃光黃燈表示「警告」，車輛應減速接近，
    注意安全，小心通過，而依當時天候為陰、夜間有照明、路面無缺陷、無障礙物
    等情形，並無不能注意之情事，適有尤玟凱無照駕駛車號ＲＡＬ－四六七號輕機
    車搭載丙○○且均未戴安全帽，自樹人路駛向涵洞方向行經前開交叉路口時，丁
    ○○竟疏未注意，不但未減速慢行，反而以時速高達一百公里之速度通過該閃黃
    號誌交岔路口，而撞擊其左側駛來（起訴書誤載為右側駛來，經檢察官當庭更正
    ）之尤玟凱騎乘之前述輕機車，尤玟凱遭撞擊後離車彈起摔落橋下，造成前額骨
    破裂、胸出血而死亡；丙○○亦因此受有頭部外傷、右鎖骨骨折、左尺骨骨折、
    骨盆骨折等傷害。丁○○駕車肇事，致人死傷後，竟未下車查看救護反而加速逃
    逸，嗣經警方依現場遺留之自用小客車散落物及查訪現場目擊證人等事證而循線
    查獲。
二、案經丙○○、尤玟凱之父甲○○告訴及宜蘭縣警察局宜蘭分局報告臺灣宜蘭地方
    法院檢察署檢察官偵查起訴。
    理  由
一、訊據被告丁○○對於右述時地以時速一百公里之高速駕車過失肇事致人死傷後，
    因害怕而逃逸現場之事實坦承不諱，核與被害人丙○○指訴情節相符，並經現場
    目擊證人林新豐於警、偵訊時證述：當時我騎機車由特一號道路往台北方向行駛
  ，走外側道路，後面一輛銀色自小客車從我後方急速超越還沿途按喇叭，從我右
    邊超車，當行駛至特一號道路與東園路口時，與欲橫越特一號道路者撞擊，被撞
    機車飛起來，一人飛至橋下，一人仍在橋上，肇事車輛有在橋頭停一下立刻開走
    ，我回去打一一九報案等語（其證言被害人尤玟凱自右邊涵洞方向駛來部分有誤
    ），復經證人即警員乙○○到庭證稱：民眾報警後，到現場查看，據現場遺留碎
    片及目擊證人證言循線查到Ｑ三─九○○八號車子，車主是被告母親，她表示是
    被告在使用，後來就沒有回家，經電話聯繫後，被告坦承肇事，我們在找到被告
    前就懷疑是被告肇事的，現場路段是市區道路等語，並有道路交通事故調查報告
    表、現場照片、肇事車輛照片及Ｑ三─九○○八號自用小客車行照影本附卷可參
    ，又被害人尤玟凱因本件車禍致前額骨破裂、胸出血而死亡；被害人丙○○因本
    件車禍受有頭部外傷、右鎖骨骨折、左尺骨骨折、骨盆骨折等傷害之事實，業經
    台灣宜蘭地方法院檢察署檢察官督同法醫相驗屬實，製有勘驗筆錄、相驗屍體證
    明書、驗斷書各乙份在卷可憑，並有羅東博愛醫院診斷證明書附卷可稽。按行車
    速度，在市區道路，時速不得超過四十公里。駕駛人駕駛汽車應遵守道路交通號
    誌之指示，閃光黃燈表示「警告」，車輛應減速接近，注意安全，小心通過，道
    路交通安全規則第九十三條第一項第一款、第九十條，道路交通標誌標線號誌設
    置規則第二百十一條第一項第一款分別定有明文。被告駕車自應注意上開規定，
    而依當時天候為陰、夜間有照明、路面無缺陷、無障礙物等情形，並無不能注意
    之情事，被告竟疏未注意而減速慢行，反而以時速一百公里之高速通過閃黃號誌
    之前開交叉路口而致肇事，造成被害人尤玟凱死亡、被害人丙○○受傷，其對於
    本件車禍肇事顯有過失，臺灣省基宜區車輛行車事故鑑定委員會基宜鑑字第八九
    ０五五二號之鑑定意見亦採相同意見（該鑑定意見誤載為被害人尤玟凱自涵洞往
    樹人路方向行駛），可供參照。被害人尤玟凱因本件車禍而死亡；被害人丙○○
    亦因此而受傷，被告之過失行為與被害人之傷亡結果間有相當因果關係。本件事
    證明確，被告犯行洵堪認定。
二、核被告所為，係犯刑法第二百七十六條第一項、第二百八十四條第一項前段及第
    一百八十五條之四之罪名。被告以一行為觸犯過失致死及過失傷害罪，為想像競
    合犯，應從一重論以過失致死罪處斷。其所犯過失致死罪及駕駛動力交通工具肇
    事致人死傷而逃逸罪，犯意個別，行為互殊，應予分論併罰。爰審酌被告前於八
    十八年八月間甫因駕車肇事致人重傷案件，經本院宜蘭簡易法庭判處拘役五十日
    ，緩刑二年確定，此有本院宜蘭簡易庭八十九年度宜交簡字第二０號判決在卷可
    稽，猶不知警惕，離上次駕車肇事僅相隔一年，竟仍於深夜時刻以時速高達一百
    公里之速度飆車，沿途鳴按喇叭超車，態度囂張，無視他人生命財產安全之情，
    犯後仍未與被害人丙○○及被害人家屬尤玟凱之父甲○○達成民事和解，被害人
    尤玟凱無照駕駛機車搭載被害人丙○○且均未戴安全帽，屬支道車未讓右方（鑑
    定意見書誤載為左方）幹道車先行，前述鑑定意見書同此認定，可供參考，亦屬
    與有過失，被告坦承犯行等一切情狀，分別量處如主文所示之刑，並定其應執行
    之刑。公訴人雖就過失致死罪及肇事致人死傷逃逸罪分別具體求刑判處有期徒刑
    一年十月及四年等語，惟審酌本件過失致死部分，被害人尤玟凱、丙○○本身亦
    屬與有過失，且被告均坦承犯行之情，公訴人此部分求刑猶嫌過重，爰另依法量
    處如主文所示之刑，併此敘明。
據上論斷，應依刑事訴訟法第二百九十九條第一項前段、刑法第二百七十六條第一項
、第二百八十四條第一項前段、第一百八十五條之四、第五十五條、第五十一條第五
款，罰金罰鍰提高標準條例第一條前段，判決如主文。
本案經檢察官林吉泉到庭執行職務。
中      華      民      國    八十九    年      十二      月    十四    日
                                  臺灣宜蘭地方法院刑事第二庭
                                          法  官  林  俊  廷
右正本證明與原本無異。
如不服本判決，應於判決送達後十日內，向本院提出上訴狀。（應附繕本）
                                          書記官  陳  憲  文
中      華      民      國    八十九    年      十二      月    十六    日
附錄法條
刑法第二百七十六條第一項
因過失致人於死者，處二年以下有期徒刑、拘役或二千元以下罰金。
刑法第一百八十五條之四
駕駛動力交通工具肇事，致人死傷而逃逸者，處六月以上五年以下有期徒刑。


司法院資訊處製作；財團法人民間司法改革基金會備份。
